# 子公司增资稀释股权，并丧失控制权

提问人：fujingjing 时间：2020-03-09 08:05:36
版主，少数股东增资丧失控制权时。合并层面最终核对投资收益的时候，想知道持续计算的净资产金额是否需要减去逆流交易影响？
根据我的理解，逆流交易未实现资产在母公司帐面。所以不需要考虑。所以合并投资收益的计算=公允价值-持续计算净资产（不考虑逆流交易）
但是长期股权投资合并层面账面价值=公允价值-未实现逆流交易影响。
不知道自己的思路可有问题。还请谢老师指教。

回答人：chenyiwei
逆流交易未实现损益中归属少数股东的部分，将会影响合并报表层面对丧失子公司控制权损益的计算。
参考：《瑞华研究 2010 ～ 2019 汇编》之“问题3-2-145（关于处置子公司涉及的内部交易未实现损益的处理）”。